行　政　法　院　判　決　　　　　　　　　　　　　　八十八年度判字第二四○號
　　原　　　告　甲○○
　　被　　　告　財政部臺北市國稅局
右當事人間因綜合所得稅事件，原告不服行政院中華民國八十七年五月二十二日台八
七訴字第二五四三九號再訴願決定，提起行政訴訟。本院判決如左︰
　　主  文
原告之訴駁回。
　　事  實
緣原告民國八十四年度綜合所得稅結算申報，關於列舉扣除額項下之捐贈部分，列報
新台幣（下同）三○○、○○○元。被告財政部台北市國稅局初查，以該金額係原告
及其配偶蔡彩翠對中國殘障福利協會之捐贈，因該協會對捐贈收入均未申報，且涉嫌
販售捐贈收據，原告復未能提示捐贈系爭款項之資金流程，乃未准認列。原告不服，
申經復查結果，未准變更，提起訴願、再訴願，遞遭決定駁回，遂提起行政訴訟，茲
摘兩造訴辯意旨如次：
原告起訴意旨略謂︰一、捐款收據及號碼都是真的，並非偽造的，亦有銀行及郵局提
款證明。八十二、八十三年度申報時都可以用，為何八十四年度就不能使用﹖二、該
協會負責人翟平洋捲款逃跑，是他個人事情，被告應追查其人，不應反而追這些無辜
的善意第三者。三、事情既已演變至此，原告願意補交一半的稅款，以減輕損失。即
二十萬元一筆資金流程符合的免交，另一筆不太符合的十萬元部分補交稅款，以便結
案。為此請求判決將原決定及原處分均予撤銷等語。
被告答辯意旨略謂︰一、按「二扣除額：納稅義務人就左列標準扣除額或列舉扣除額
擇一減除外，並減除特別扣除額。．．．(二)列舉扣除額：1.捐贈：對於教育、文化、
公益、慈善機構或團體之捐贈總額最高不超過綜合所得總額百分之二十為限。．．．
。」固為所得稅法第十七條第一項第二款第二目第一小目所規定，惟對於捐贈之事實
，應由主張之當事人負舉證責任，倘所提之證據，不足以證明其所主張之事實，即不
能認其主張為真實。二、卷查本件原告及其配偶取得中國殘障福利協會所開立日期為
八十四年八月三十日及八十四年十月四日等之捐贈收據二紙，面額共計三○○、○○
○元，並於本（八十四）年度綜合所得稅結算申報時列報為捐贈扣除額。本局以中國
殘障福利協會涉嫌販售捐贈收據，幫助他人逃漏稅捐，又原告未能提示捐贈系爭款項
之資金流程，乃否准認列系爭捐贈三○○、○○○元。三、經查原告雖訴稱確有捐贈
系爭款項，惟所提示相關資金流程，係屬現金提領，尚難證該筆現金支出確供捐贈之
用，次查該協會當年度對於捐贈收入並未列報收入且遭人檢舉販賣收據，而負責人翟
平洋亦因以簽發不實捐款金額之不實收據，交與納稅義務人，作為逃漏綜合所得稅之
用，違反稅捐稽徵法等案件，業經台灣台北地方法院檢察署檢察官八十六年度偵字第
六八○五號起訴書提起公訴在案。又原告主張其已提示銀行存摺之提領日期及金額等
資料，核與捐贈收據之提領日期及金額，亦未盡相符，尚難證明確有捐贈該協會之事
實，所訴不足採據，原核定剔除系爭捐贈，並無違誤，復查決定未准變更，亦無不合
。綜上論述：原處分及所為復查、訴願、再訴願決定並無違誤，請准判決駁回原告之
訴等語。
　　理  由
按「二扣除額：納稅義務人就左列標準扣除額或列舉扣除額擇一減除外，並減除特別
扣除額。．．．(二)列舉扣除額：1.捐贈：對於教育、文化、公益、慈善機構或團體之
捐贈總額最高不超過綜合所得總額百分之二十為限。．．．。」固為所得稅法第十七
條第一項第二款第二目第一小目所規定。惟對於捐贈之事實，應由主張之當事人負舉
證責任，倘所提之證據，不足以證明其所主張之事實，即不能認其主張為真實。卷查
本件原告及其配偶取得中國殘障福利協會所開立日期為八十四年八月三十日及八十四
年十月四日等之捐贈收據二紙，面額共計三○○、○○○元，並於本（八十四）年度
綜合所得稅結算申報時列報為捐贈扣除額。被告以中國殘障福利協會涉嫌販售捐贈收
據，幫助他人逃漏稅捐，又原告未能提示捐贈系爭款項之資金流程，乃否准認列系爭
捐贈三○○、○○○元。申經復查結果，仍未准變更。原告雖訴稱：其確有捐贈之事
實，檢具銀行及郵局之提款證明及該協會出具之收據影本二紙，作為捐款資金流程之
說明，至於該協會未列報收入及他遷不明，應與其無關云云。經查原告雖稱確有捐贈
系爭款項，惟所提示相關資金流程（銀行及郵局之提款證明資料），係屬現金提領，
尚難證該筆現金支出確供捐贈之用。次查該協會當年度對於捐贈收入並未列報收入，
且遭人檢舉販賣收據，而負責人翟平洋亦因以簽發不實捐款金額之不實收據，交與納
稅義務人，作為逃漏綜合所得稅之用，違反稅捐稽徵法等案件，業經台灣台北地方法
院檢察署檢察官八十六年度偵字第六八○五號起訴書提起公訴在案。又原告主張其已
提示銀行存摺之提領日期及金額等資料，核與捐贈收據之提領日期及金額，亦未盡相
符。經被告通知該協會提供系爭捐贈款項之入帳紀錄供核，惟該協會已他遷不明，無
從查證。本件經查尚難證明其確有捐贈該協會之事實，所訴核不足採。從而，被告剔
除系爭捐贈部分，並無違誤，一再訴願決定遞予維持，亦無不合。原告起訴意旨，難
謂為有理由，應予駁回。
據上論結，本件原告之訴為無理由，爰依行政訴訟法第二十六條後段，判決如主文。
中    華    民    國     八十八      年      二      月       四        日
                    行 政 法 院 第 二 庭
                                審 判 長 評  事      陳  石  獅
                                         評  事      徐  樹  海
                                         評  事      彭  鳳  至
                                         評  事      黃  合  文
                                         評  事      林  茂  權
右  正  本  證  明  與  原  本  無  異
                                         法院書記官  王  福  瀛
中    華    民    國     八十八      年      二      月       六        日
